# 停牌股票的账务处理

提问人：cncrchm 时间：2011-04-02 09:05:56
案例情况如下： 2 家公司系关联公司，A公司以某支ST停牌股票交换B公司的商标权，该项交易应当适用非货币性交易准则，问题是：
1 、A公司停牌股票的账面价值为 500 万，审计要求计提减值准备，如果计提减值准备，账面价值归 0 ； 2 、如果账面价值归 0 ，那么换入的商标权应当以什么价值入账呢？公允价值也无法确定？

回答人：chenyiwei
需要考虑以下问题： 1 、这两家公司执行新准则还是原制度； 2 、交易作价是否公允，即换入、换出资产的公允价值是否相同； 3 、双方对该ST公司有无控制、共同控制或重大影响。 长期停牌股票的估值问题，应已有不少讨论，你可以搜索一下相关的讨论。